# 请教陈版关于投资性房地产处置

提问人：ymnui19870102 时间：2020-03-12 14:11:29
您好，陈老师，想请教一下，像固定资产、无形资产如果出售，产生的净损益是走“资产处置损益”，为什么投资性房地产却是走的“其他业务收入”、“其他业务成本”呢？@chenyiwei

回答人：chenyiwei
这个问题似乎在准则讲解中没有清楚的解释。基于收入来源于日常活动这一原则，可能是将投资性房地产的出售视作日常活动了（因为出售以获取资本增值本来就是投资性房地产的正常持有目的之一）。